臺灣雲林地方法院刑事判決　　　　　　　100年度訴字第464號
公　訴　人　臺灣雲林地方法院檢察署檢察官
被　　　告　陳文華
上列被告因違反毒品危害防制條例案件，經檢察官提起公訴（
100 年度毒偵字第662 號、第423 號、第534 號、第640 號），
於本院準備程序進行中，被告就被訴事實為有罪之陳述，經合議
庭裁定由受命法官獨任進行簡式審判程序，判決如下：
    主  文
陳文華犯如附表編號一至四所示之罪，各處如附表編號一至四所
示之刑。應執行有期徒刑壹年陸月，扣案海洛因壹包（驗餘淨重
零點零參伍壹公克）沒收銷燬之，扣案注射針筒參支、殘渣袋壹
個均沒收之。
    事實及理由
一、犯罪事實：
  (一)陳文華前於民國90年間，因施用毒品案件經送觀察、勒戒後
    ，再經裁定令入戒治處所施以強制戒治，於91年4 月26日停
    止強制戒治付保護管束出所，迄於91年11月29日期滿未經撤
    銷以執行完畢論，並由臺灣雲林地方法院檢察署檢察官以91
    年度戒毒偵字第128 號為不起訴處分確定。又因於96年11月
    10日等多次施用毒品之違反毒品危害防制條例案件，經本院
    以97年度訴字第266 號、第343 號及97年度易字第333 號合
    併判決各處有期徒刑7 月、7 月、4 月、3 月，並定應執行
    刑為有期徒刑1 月6 月確定；再因違反同條例案件，經本院
    以97年度訴字第1019號判決各處有期徒刑8 月、5 月，並定
    應執行刑為有期徒刑1 年確定，前揭施用毒品案件經接續執
    行，於99年9 月21日假釋出監，迄於同年12月7 日縮短刑期
    執行完畢。詎陳文華不知警惕，復基於施用第一級毒品海洛
    因及第二級毒品甲基安非他命之各別犯意，分別為下列施用
    第一、二級毒品犯行：
    1.於100 年3 月1 日下午3 時許，在雲林縣東勢鄉○○村○
      ○路18號其住處內，以針筒注射之方式，施用海洛因1 次
      。嗣於同年月3 日上午11時25分，在東勢鄉○○村○○路
      121 之8 號前為警查獲，並扣得其所有之海洛因1 包（驗
      餘淨重0.0351公克）、注射針筒1 支等物（同案查扣之安
      非他命1 包，由檢察官另案偵辦），而其採尿送驗結果呈
      嗎啡之陽性反應。
    2.於100 年3 月16日下午4 時許，在其住處內，以將海洛因
      摻入香菸後吸食氣體之方式，施用海洛因1 次。嗣因其為
      毒品調驗人口，但未定期接受採尿檢驗，而於100 年3 月
      19日上午9 時50分，為警持臺灣雲林地方法院檢察署檢察
      官核發之強制到場（強制採驗尿液）許可書執行採尿送驗
      後，呈嗎啡之陽性反應。
    3.於100 年3 月27日某時，在其住處內，以針筒注射之方式
      ，施用海洛因1 次。又於同年月25日或26日間某時，在其
      住處內，以將甲基安非他命置入玻璃球內燒烤後吸食氣體
      之方式，施用甲基安非他命1 次。嗣於100 年3 月28日晚
      上10時35分，在東勢鄉○○路上全家超商前為警查獲，並
      扣得其所有之殘渣袋1 個及注射針筒2 支等物，而其經採
      尿送驗後，結果呈嗎啡、甲基安非他命及安非他命之陽性
      反應。
    4.於100 年4 月20日上午11時，在其住處內，以將海洛因摻
      入香菸後吸食氣體之方式，施用海洛因1 次。又於100 年
      4 月19日某時，在其住處內，以將甲基安非他命置入玻璃
      球內燒烤後吸食氣體之方式，施用甲基安非他命1 次。嗣
      於同年月20日下午4 時35分，在雲林縣四湖鄉○○路59巷
      口，為警查獲，經採尿送驗後，結果呈嗎啡、甲基安非他
      命及安非他命之陽性反應。
  (二)案經雲林縣警察局台西分局報告臺灣雲林地方法院檢察署檢
    察官偵查起訴。
二、證據名稱：
  (一)犯罪事實(一)之1.部分：
    1.被告陳文華於檢察官訊問筆錄及本院審判中之自白供述。
    2.雲林縣警察局毒品犯罪嫌疑人尿液採驗作業管制紀錄1 張
      、雲林縣警察局台西分局委託檢驗尿液代號與真實姓名對
      照認證單1 張。
    3.詮昕科技股份有限公司濫用藥物尿液檢驗報告（報告編號
      00000000）。
    4.查獲照片3張。
    5.雲林縣警察局台西分局搜索扣押筆錄及扣押物品目錄表。
    6.行政院衛生署草屯療養院鑑定書（草療鑑字第1000300167
      號）。
    7.扣案海洛因1 包（驗餘淨重0.0351公克）及注射針筒1 支
      。
    8.刑案資料查註紀錄表、全國施用毒品案件紀錄表、矯正簡
      表。
  (二)犯罪事實(一)之2.部分：
    1.被告陳文華於警詢筆錄及本院審判中之自白供述。
    2.臺灣雲林地方法院檢察署檢察官100 年3 月4 日100 警聲
      強字第017 號強制到場（強制採驗尿液）許可書1 張。
    3.雲林縣警察局毒品犯罪嫌疑人尿液採驗作業管制紀錄1 張
      。
    4.詮昕科技股份有限公司濫用藥物尿液檢驗報告（報告編號
      00000000）。
    5.刑案資料查註紀錄表、全國施用毒品案件紀錄表、矯正簡
      表。
  (三)犯罪事實(一)之3.部分：
    1.被告陳文華於檢察官訊問筆錄及本院審判中之自白供述。
    2.雲林縣警察局毒品犯罪嫌疑人尿液採驗作業管制紀錄1 張
      、雲林縣警察局台西分局委託檢驗尿液代號與真實姓名對
      照認證單1 張。
    3.詮昕科技股份有限公司濫用藥物尿液檢驗報告（報告編號
      00000000）。
    4.查獲照片1張。
    5.雲林縣警察局台西分局搜索扣押筆錄及扣押物品目錄表。
    6.雲林縣警察局台西分局查獲涉嫌毒品危害防制條例初步鑑
      驗報告單1 張。
    7.扣案殘渣袋1 個及注射針筒2 支。
    8.刑案資料查註紀錄表、全國施用毒品案件紀錄表、矯正簡
      表。
  (四)犯罪事實(一)之4.部分：
    1.被告陳文華於檢察官訊問筆錄及本院審判中之自白供述。
    2.雲林縣警察局毒品犯罪嫌疑人尿液採驗作業管制紀錄1 張
      、雲林縣警察局台西分局委託檢驗尿液代號與真實姓名對
      照認證單1 張。
    3.詮昕科技股份有限公司濫用藥物尿液檢驗報告（報告編號
      00000000）。
    4.刑案資料查註紀錄表、全國施用毒品案件紀錄表、矯正簡
      表。
三、論罪科刑之理由：
  (一)核被告陳文華所為，就犯罪事實(一)之1.、2.部分，均係犯毒
    品危害防制條例第10條第1 項之施用第一級毒品罪；就犯罪
    事實(一)之3.、4.部分，均係犯毒品危害防制條例第10條第1
    、2 項之施用第一、二級毒品罪。被告持有海洛因、甲基安
    非他命之行為，為其後施用之高度行為所吸收，不另論罪。
    其所犯上開數罪之犯意各別，行為互異，應分論併罰。
  (二)被告前因違反毒品危害防制條例案件，經本院以97年度訴字
    第266 號、第343 號及97年度易字第333 號合併判決各處有
    期徒刑7 月、7 月、4 月、3 月，並定應執行刑為有期徒刑
    1 月6 月確定；再因違反同條例案件，經本院以97年度訴字
    第1019號判決各處有期徒刑8 月、5 月，並定應執行刑為有
    期徒刑1 年確定，前揭施用毒品案件經接續執行，於99年9
    月21日假釋出監，迄於同年12月7 日縮短刑期執行完畢，有
    臺灣高等法院被告前案紀錄表在卷可參，其於5 年以內故意
    再犯本件有期徒刑以上之罪，均為累犯，應依刑法第47條第
    1 項之規定，加重其刑。
  (三)爰審酌被告前業因施用毒品犯行，經執行強制戒治完畢後，
    又因施用毒品案件，經本院判處有期徒刑確定，並執行完畢
    ，猶不知警惕、戒除毒癮，復犯本件施用毒品之罪。再被告
    未婚，亦無子女，現與寡母同住，其學歷僅國小畢業，曾從
    事修理機車及臨時工等工作，工作狀況不穩定，目前無業，
    又家庭經濟狀況不良，並有負債，其因生活不順遂及經濟上
    困頓，日前曾有輕生舉動，復因他案將入監服刑，竟異想天
    開，另犯竊取鐵道守車變賣得財之竊盜犯行，其心境苦悶而
    多次涉犯施用毒品行為，生活缺乏目標，渾噩度日，頗有可
    憫。其犯後已知悔悟，願為改過遷善等一切情狀，各量處如
    主文所示之刑，並定其應執行之刑，以期向善。
  (四)扣案之海洛因1 包（含包裝袋，驗餘淨重0.0351公克），應
    依毒品危害防制條例第18條第1 項前段規定，宣告沒收銷燬
    之。另注射針筒3 支及殘渣袋1 個，為被告所有供施用海洛
    因所用或預備之物，均應依刑法第38條第1 項第2 款之規定
    ，宣告沒收之。
四、適用之法律：
  (一)刑事訴訟法第273 條之1 第1 項、第299 條第1 項前段、第
    310 條之2 、第454 條第1 項。
  (二)毒品危害防制條例第10條第1 項、第2項、第18條第1項。
  (三)刑法第11條、第47條第1 項、第51條第5 款、第38條第1 項
    第2 款。
本案經檢察官江柏青到庭執行職務。
中    華    民    國    100    年    7    月    28    日
                  刑事第五庭  法  官  吳基華
以上正本證明與原本無異。
如不服本判決應於收受判決後10日內向本院提出上訴書狀，並應
敘述具體理由；其未敘述上訴理由者，應於上訴期間屆滿後20日
內向本院補提理由書（均須按他造當事人之人數附繕本）。「切
勿逕送上級法院」。
                              書記官  李達成
中    華    民    國   100    年    7     月    28    日
附記論罪法條全文：毒品危害防制條例第10條第1項、第2項。
附表：被告陳文華施用第一、二級毒品之罪刑表。
┌──┬─────┬───────────────────────┐
│編號│犯罪事實  │所犯罪名及所處之刑                            │
├──┼─────┼───────────────────────┤
│1   │犯罪事實欄│施用第一級毒品，累犯，處有期徒刑捌月，扣案海洛│
│    │(一)之1.部分│因壹包（驗餘淨重零點零參伍壹公克）沒收銷燬之，│
│    │          │扣案注射針筒壹支沒收之。                      │
├──┼─────┼───────────────────────┤
│2   │犯罪事實欄│施用第一級毒品，累犯，處有期徒刑捌月。        │
│    │(一)之2.部分│                                              │
├──┼─────┼───────────────────────┤
│3   │犯罪事實欄│施用第一級毒品，累犯，處有期徒刑捌月，扣案殘渣│
│    │(一)之3.部分│袋壹個及注射針筒貳支均沒收之；又施用第二級毒品│
│    │          │，累犯，處有期徒刑伍月。                      │
├──┼─────┼───────────────────────┤
│4   │犯罪事實欄│施用第一級毒品，處有期徒刑捌月；又施用第二級毒│
│    │(一)之4.部分│品，累犯，處有期徒刑伍月。                    │
└──┴─────┴───────────────────────┘